【裁判字號】    98,台上,875
【裁判日期】    980521
【裁判案由】    給付運費
【裁判全文】
最高法院民事裁定              九十八年度台上字第八七五號
上  訴  人  譽仁國際企業有限公司
法定代理人  甲○○
訴訟代理人  唐治民律師
被 上訴 人  華夏國際股份有限公司
法定代理人  乙○○
訴訟代理人  張天欽律師
            黃于玶律師
上列當事人間請求給付運費事件，上訴人對於中華民國九十八年
二月十七日台灣高等法院判決（九十七年度上字第八九四號），
提起上訴，本院裁定如下：
    主  文
上訴駁回。
第三審訴訟費用由上訴人負擔。
    理  由
按上訴第三審法院，非以原判決違背法令為理由，不得為之。又
提起上訴，上訴狀內應記載上訴理由，其以民事訴訟法第四百六
十九條所定事由提起第三審上訴者，應於上訴狀內表明：原判決
所違背之法令及其具體內容、暨依訴訟資料合於該違背法令之具
體事實。其依同法第四百六十九條之一規定提起上訴者，並應具
體敘述為從事法之續造、確保裁判之一致性或其他所涉及之法律
見解具有原則上重要性之理由。同法第四百六十七條、第四百七
十條第二項分別定有明文。而依同法第四百六十八條規定，判決
不適用法規或適用不當者，為違背法令；依同法第四百六十九條
規定，判決有該條所列各款情形之一者，為當然違背法令。是當
事人提起第三審上訴，如以同法第四百六十九條之事由為上訴理
由時，其上訴狀或理由書應表明該判決所違背之法令條項，或有
關判例、解釋字號，或成文法以外之習慣或法理等及其具體內容
，暨係依何訴訟資料合於該違背法令之具體事實。如未依上述方
法表明，或其所表明者與上開法條規定不合時，即難認為已合法
表明上訴理由，其上訴自非合法。本件上訴人對於原判決提起第
三審上訴，雖以該判決違背法令為由，惟核其上訴理由狀所載內
容，係就原審取捨證據、認定事實及解釋契約之職權行使所論斷
：上訴人於民國九十四年七月至十月間委託被上訴人承攬運送數
筆貨物，被上訴人同意上訴人簽立月結客戶擔保切結書，於貨物
運送後上訴人再於六十天後給付運費，而被上訴人已陸續完成上
訴人委託之運送，運費合計為新台幣一百九十四萬六千三百七十
六元。上訴人抗辯本件貨物之託運人為FAIR公司，其僅係FAIR公
司之代理人云云，並無可採。又依上開月結客戶擔保切結書，兩
造已約定本件運費不得作為求償事件或他項爭議時之抵扣用途，
上訴人縱受有損害亦不得主張抵銷。從而，被上訴人依承攬運送
之法律關係，先位聲明請求上訴人給付上述金額及法定遲延利息
，為有理由等情，指摘為不當，並就原審命為辯論及已論斷者，
泛言謂為違法，而非表明該判決所違背之法令及其具體內容，暨
依訴訟資料合於該違背法令之具體事實，更未具體敘述為從事法
之續造、確保裁判之一致性或其他所涉及之法律見解具有原則上
重要性之理由，難認其已合法表明上訴理由。依首揭說明，應認
其上訴為不合法。
據上論結，本件上訴為不合法。依民事訴訟法第四百八十一條、
第四百四十四條第一項、第九十五條、第七十八條，裁定如主文
。
中    華    民    國  九十八  年    五    月  二十一  日
                      最高法院民事第六庭
                          審判長法官  朱  建  男
                                法官  顏  南  全
                                法官  林  大  洋
                                法官  沈  方  維
                                法官  陳  淑  敏
      本件正本證明與原本無異
                                      書  記  官
中    華    民    國  九十八  年    六    月    四    日
                                                     m


司法院資訊處製作；財團法人民間司法改革基金會備份。
